# 可转债转股时不足 11 股的面值的账务处理

提问人：278564254 时间：2020-06-18 16:25:00
陈版主好。
在可转债达到转换期时，根据深交所规定“债券持有人申请转股后，所剩债券面额不足转换 1 股股份的部分，发行人将在该种情况发生后五个交易日内，以现金兑付该部分可转债的票面金额及利息。”举例说明：债券持有人申请转股的可转债面值 1000 元，转股价9.9元，那么实际转股 101 股，另有0.01股（票面金额0.01股*9.9元=0.099，其前期计提利息a元）。
问题 1 、这不足 1 股部分的票面金额0.099会计处理是否是
借：应付债券—可转换公司债券-面值0.099
贷：银行存款0.099
2 、这0.099在转股千计提的利息a会计处理是否是
借：应付利息-可转债利息a
贷：银行存款a
3 、转股时总的处理：
借：应付债券—可转换公司债券-面值 1000
其他权益工具 b
应付利息-可转债利息 a
贷：股本 101
应付债券—可转换公司债券-利息调整 d
资本公积—股本溢价 （差额）
银行存款 0.099+a
4 、另外对于已经转股的债券在转股前计提的利息是在什么时候进行冲回？在转股后第一次计提利息时冲减可以吗？
借：财务费用 （新摊余成本*实际利率）
贷：应付利息-可转债利息 （剩余面值*票面利率—已转股债券前期计提的利息）
应付债券-可转债-利息调整 （差额）

回答人：chenyiwei
1 、对不足 1 股部分收回的现金，与该部分应付债券（仅负债部分）账面价值之间的差额，视同金融负债的终止确认损益，计入投资收益。
2 、既然持有人选择转股，说明转股给持有人带来的利益要大于收回本息。相应地，对发行人而言，转股选择下的资金成本要大于还本付息。所以对已经转股的债券在转股前计提的利息不应进行冲回处理，应按转股日累计应付债券本息的账面价值转为股本和资本公积。